【裁判字號】    97,抗,1907
【裁判日期】    971128
【裁判案由】    假處分
【裁判全文】
臺灣高等法院民事裁定                  97年度抗字第1907號
抗  告  人  丙○○
上列抗告人因與戊○等間假處分事件，對於中華民國97年 9月30
日臺灣臺北地方法院97年度裁全字第8069號裁定，提起抗告，本
院裁定如下：
      主    文
抗告駁回。
抗告訴訟費用由抗告人負擔。
      理    由
一按債權人就金錢請求以外之請求，因請求標的之現狀變更，有
  日後不能強制執行，或甚難強制執行之虞，欲保全強制執行者
  ，得聲請假處分，而假處分之聲請，應表明請求及其原因事實
  ，民事訴訟法第532條、第533條前段準用第525條第１項第2款
  定有明文；次按繼承人自繼承開始時，始承受被繼承人財產上
  之一切權利義務，民法第1148條前段亦有明文，故繼承人在繼
  承開始前對於被繼承人財產上之權利，不過有因繼承開始而取
  得之期待權，並無所謂既得權，對於被繼承人財產上之義務，
  亦無須負擔，最高法院22年上字第799號 判例可資參照。抗告
  人雖主張：其與相對人甲○○、丁○○、乙○○均為相對人戊
  ○之子女，戊○如不幸辭世，其遺產應由子女４人平均繼承，
  而戊○於民國80年6月29日因小腦中風而癱瘓， 其後呈重度痴
  呆狀態，無法處理自己事務，原於宏恩醫院治療，由抗告人全
  力照顧，詎甲○○知悉戊○於中風前立有遺囑，存於臺灣銀行
  總營業部箱種 G2種662號保管箱內（下稱系爭保管箱），竟於
  81年4月17日前往宏恩醫院將戊○強行擄走， 其後領走戊○之
  銀行存款，並將戊○隱匿於國外，且企圖毀棄戊○遺囑，多次
  請求開啟系爭保管箱，幸戊○之開箱印鑑由抗告人保管，而未
  成功，然以戊○本人名義並非不得開啟，甲○○亦可能繼續設
  法開啟系爭保管箱而取走所存物件，致日後不能強制執行或有
  甚難執行之虞，爰為全體繼承人之權益著想，依民事訴訟法第
  532條規定， 願供擔保，請求裁定戊○、甲○○、丁○○、乙
  ○○就系爭保管箱在兩造會同法院公證人到場前不得開啟及取
  出所存物件等語，並提出戶籍資料、臺北市立療養院81年 3月
  21日函與所附精神鑑定報告書、宏恩醫院診斷證明書、宏恩醫
  院病歷摘要、王正志律師事務所函、臺灣臺北地方法院檢察署
  檢察官80年度偵字第21018號起訴書與81年8月6日函、 臺灣高
  等法院通緝書、臺灣臺北地方法院80年度聲字第2091號民事裁
  定與確定證明書、授權書、臺北北門第5404號存證信函等影本
  ，以為釋明。然查，抗告人主張其係戊○之法定繼承人，惟亦
  陳明戊○尚在人世，顯然繼承尚未開始。而系爭保管箱既係戊
  ○所租用，其使用應屬戊○財產上之權利，抗告人在繼承開始
  前，對於戊○財產上之權利並無既得權，則抗告人究竟得就系
  爭保管箱對於戊○、甲○○、丁○○、乙○○主張何請求權？
  未據抗告人表明。從而抗告人聲請假處分，與上開規定不合，
  不應准許。原裁定駁回抗告人之聲請，理由固有不同，惟結論
  並無二致，仍應予以維持。抗告意旨聲明廢棄，為無理由，應
  予駁回。
二據上論結，本件抗告為無理由。依民事訴訟法第495條之1第1
  項、第449條第1項、第95條、第78條，裁定如主文。
中    華    民    國    97    年    11    月    28    日
                    民事第九庭
                        審判長法  官  黃熙嫣
                              法  官  鄭傑夫
                              法  官  林玲玉
正本係照原本作成。
本裁定除以適用法規顯有錯誤為理由，並經本院許可外，不得再
抗告。如提起再抗告，應於收受後10日內委任律師為訴訟代理人
向本院提出再抗告狀並繳納再抗告費新台幣１千元。
中    華    民    國    97    年    12    月    2     日
                              書記官  倪淑芳


司法院資訊處製作；財團法人民間司法改革基金會備份。
